Minutes et répertoires du notaire Jean François LESCUYER, 4 avril 1748 - 1er février 1769 (étude V)
Archives nationales
- Minutes de Jean François LESCUYER, 4 avril 1748 - 16 décembre 1795; MC/ET/V/443 - MC/ET/V/860
  - Minutes. 1751, septembre - octobre, septembre - octobre 1751; MC/ET/V/462
    - Union de créanciers, convention., 2 septembre 1751; MC/ET/V/462
      Nom, qualité: (M.) Chevalier, Michel.
      Profession: faiencier (marchand).
      Nom, qualité: (Mme ou Mlle) Ollivier, Marie.
    - Depot de pieces., 3 septembre 1751; MC/ET/V/462
      Nom: (personne morale) Fabrique de Chevillon
    - Mariage., 5 septembre 1751; MC/ET/V/462
      Nom, qualité: (M.) Marchand, Philippe (bourgeois de Paris).
      Nom, qualité: (Mme ou Mlle) Testu, Anne.
    - Concession, chaises., 6 septembre 1751; MC/ET/V/462
      Nom: (personne morale) Fabrique Saint-Jean-En-Greve de Paris.
      Nom, qualité: (M.) Jon, Nicolas (bourgeois de Paris)
    - Rente, constitution., 9 septembre 1751; MC/ET/V/462
      Nom, qualité: (M.) Joblot, Nicolas.
      Profession: bedeau.
      Domicile: Paris, Saint-Jean-en-Greve
    - Rente, constitution., 12 septembre 1751; MC/ET/V/462
      Nom, qualité: (M.) Thierrat, Claude.
      Profession: tourneur (maître).
      Nom, qualité: (Mme ou Mlle) Vaugin, Catherine.
      Nom, qualité: (M.) Andry, Atoine (bourgeois de Paris)
    - Quittance., 13 septembre 1751; MC/ET/V/462
      Nom, qualité: (M.) Marthe, Charles.
      Profession: agent des fermes générales.
      Nom, qualité: (M.) Francois, Daniel.
    - Succession, dépôt de pieces., 14 septembre 1751; MC/ET/V/462
      Nom, qualité: (M.) Harlet, Anne Jean.
      Domicile: Villers-Cotterets
    - Transport., 14 septembre 1751; MC/ET/V/462
      Nom, qualité: (M.) Tassin, Charles.
      Nom, qualité: (Mme ou Mlle) Lemaigre, Marie Therese.
    - Procuration., 14 septembre 1751; MC/ET/V/462
      Nom, qualité: (M.) Savet, Jean Baptiste (écuyer).
      Profession: garde du corps.
    - Procuration., 16 septembre 1751; MC/ET/V/462
      Nom, qualité: (Mme ou Mlle) Bernard, Louise Henriette Madeleine (marquise de basville).
      Nom, qualité: (M.) Legrand, Guillaume (bourgeois de Paris)
    - Mariage., 17 septembre 1751; MC/ET/V/462
      Nom, qualité: (M.) Gailliard, Jean.
      Nom, qualité: (Mme ou Mlle) Leseur, Marie.
    - Testament, depot., 17 septembre 1751; MC/ET/V/462
      Nom, qualité: (M.) Fortin, Nicolas.
      testament; dépôt de pièces
    - Apprentissage, métier marchand mercier., 18 septembre 1751; MC/ET/V/462
      Nom, qualité: (M.) Legret, Jean Baptiste (bourgeois de Paris).
      Nom, qualité: (M.) Philippe, Andre.
    - Testament, depot., 18 septembre 1751; MC/ET/V/462
      Nom, qualité: (Mme ou Mlle) Aubert, Louise.
      Nom, qualité: (M.) Patin.
      Profession: bonnetier (marchand).
    - Mariage., 18 septembre 1751; MC/ET/V/462
      Nom, qualité: (M.) Quesnaux, Bertrand.
      Profession: fondeur (maître).
      Nom, qualité: (Mme ou Mlle) Husson, Marie Anne.
    - Succession, renonciation., 18 septembre 1751; MC/ET/V/462
    - Rente sur le roi, quittance., 18 septembre 1751; MC/ET/V/462
      Nom, qualité: (M.) Sachy de, Jean Baptiste Joseph (sieur de belliveux).
      Profession: president trésorier des finances de picardie.
    - Main-levee., 19 septembre 1751; MC/ET/V/462
      Nom, qualité: (M.) Gillet, Albert.
      Profession: marchand de bois pour la provision.
      Nom, qualité: (M.) Chopinat, Denis.
      Profession: charpentier (maître).
    - Mariage., 19 septembre 1751; MC/ET/V/462
      Nom, qualité: (M.) Chancelier, Jean.
      Profession: scieur de long.
      Nom, qualité: (Mme ou Mlle) Parigot, Elisabeth.
      Profession: chapelier (garcon).
    - Mariage., 19 septembre 1751; MC/ET/V/462
      Nom, qualité: (M.) Legret, Jean Baptiste.
      Nom, qualité: (Mme ou Mlle) Testu, Marie Josephe.
    - Main-levee., 20 septembre 1751; MC/ET/V/462
      Nom, qualité: (M.) Serin, Jean Louis.
    - Mariage., 20 septembre 1751; MC/ET/V/462
      Nom, qualité: (M.) Misere, Louis.
      Profession: ouvrier à la manufacture des glaces.
      Nom, qualité: (Mme ou Mlle) Montvoisin, Marie Madeleine.
      Profession: blanchisseur de linge.
    - Alloue, métier brodeuse en or et en argent., 21 septembre 1751; MC/ET/V/462
      Nom, qualité: (Mme ou Mlle) Jactat, Francoise.
      Nom, qualité: (Mme ou Mlle) Boucran, Marie.
      Profession: brodeuse.
      Nom, qualité: (M.) Mistagnier, Pierre.
      Profession: meunier.
    - Procuration, depot., 22 septembre 1751; MC/ET/V/462
      Profession: procureur.
      Domicile: Pontoise (baillage).
      Nom, qualité: (M.) Ballin, Francois (bourgeois de Paris).
      Profession: commis à la recette généralité de l'hotel dieu.
    - Vente, maison, Enghien, place du Marche., 22 septembre 1751; MC/ET/V/462
      Nom, qualité: (M.) Fourer, Edme Gaspard (bourgeois de Paris).
      Nom, qualité: (M.) Alleaume, Jacques Louis (burgeois de Paris).
      Nom, qualité: (Mme ou Mlle) Pierres, Genevieve Marie Francoise.
    - Inventaire après décès de Marie Savart, épouse de Nicolas André Ozanne., 22 septembre 1751; MC/ET/V/462
      Nom, qualité: (Mme ou Mlle) Savart, Marie.
      Nom, qualité: (M.) Ozanne, Nicolas André.
      inventaire après décès; Ozanne, Nicolas André; Savart, Marie
    - Rente, transport, depot., 23 septembre 1751; MC/ET/V/462
      Nom, qualité: (M.) Mesnage, Henri.
      Domicile: Ouchamps.
      Nom, qualité: (Mme ou Mlle) Gautier, Anne.
      Domicile: Montils (les).
      Nom, qualité: (M.) Brizebars, Jacques.
      Domicile: Montils (les)
      dépôt de pièces; transport de droits
    - Affranchissement d'esclave., 23 septembre 1751; MC/ET/V/462
      Nom, qualité: (M.) Marlet Dit Jolicoeur, Louis.
      État civil: yolof.
      Domicile: Ile-de-Goree (senegal)
    - Apprentissage, métier apothicaire., 24 septembre 1751; MC/ET/V/462
      Nom, qualité: (M.) Binet, Edme Joseph.
      Nom, qualité: (M.) Bailly, Charles Francois.
      Profession: apothicaire epicier (marchand).
    - Procuration, depot., 24 septembre 1751; MC/ET/V/462
      Nom: (personne morale) Couvent Notre-Dame-De-La-Carite A La Rochelle.
      Domicile: Rochelle (la).
    - Obligation., 25 septembre 1751; MC/ET/V/462
      Nom, qualité: (M.) Alleaume, Jacques Louis (bourgeois de Paris).
      Nom, qualité: (M.) Pierres de La Cour, Rene Francois.
      Profession: trésorier de la bibliotheque du roi.
    - Inventaire après décès de René Grosteste., 25 septembre 1751; MC/ET/V/462
      Nom, qualité: (M.) Grosteste, René.
      Profession: contrôleur de la capitation.
      inventaire après décès; Grosteste, René
    - Succession, consentement., 26 septembre 1751; MC/ET/V/462
      Nom, qualité: (M.) Valadaon, Jacques.
    - Succession, dépôt de pieces., 27 septembre 1751; MC/ET/V/462
      Nom, qualité: (M.) Leddet, Jean Claude.
      Profession: notaire au Châtelet (ancien).
    - Succession, dépôt de pieces., 27 septembre 1751; MC/ET/V/462
      Nom, qualité: (M.) Boilleve, Claude.
      Nom, qualité: (Mme ou Mlle) Noyau, Marie Anne.
    - Main-levee., 28 septembre 1751; MC/ET/V/462
      Nom, qualité: (Mme ou Mlle) Piquelee, Elisabeth Jeanne.
      Nom, qualité: (M.) Blondel de Gagny.
      Profession: payeur des rentes sur les postes
    - Mariage., 28 septembre 1751; MC/ET/V/462
      Nom, qualité: (M.) Franciere, Charles.
      Profession: traiteur (maître).
      Nom, qualité: (Mme ou Mlle) Valadon, Marie Anne.
    - Bail, boutique, Clamart, rue de la Fontaine., 29 septembre 1751; MC/ET/V/462
      Nom, qualité: (M.) Decaisne, Germain.
      Profession: ferblantier (maître).
      Nom, qualité: (M.) Gravenel, Jacques.
      Domicile: Clamart.
      Nom, qualité: (Mme ou Mlle) Vigriot, Marie Marguerite.
    - Rente, constitution., 30 septembre 1751; MC/ET/V/462
      Nom, qualité: (M.) Guillebon de, Jean Baptiste Toussaint Marie (sieur des fontaines).
      Domicile: Moulins-en-Bourbonnais.
      Nom, qualité: (M.) Perier d' Artainville, Pierre.
      Profession: procureur au grand conseil.
    - Succession, transaction., 1er octobre 1751; MC/ET/V/462
      Nom, qualité: (Mme ou Mlle) Michau, Catherine.
      Nom, qualité: (M.) Rossard Des Naudins, Louis (écuyer).
      Profession: officier du duc d'Orléans
    - Procuration, depot., 6 octobre 1751; MC/ET/V/462
      Nom, qualité: (M.) Bardin, Claude Louis.
      Domicile: Provins.
      Nom, qualité: (M.) Senoble, Edme Denis (bourgeois de Paris)
    - Obligation., 6 octobre 1751; MC/ET/V/462
      Nom, qualité: (M.) Dumontier, Edme Nicolas (bourgeois de Paris)
    - Procuration, depot., 7 octobre 1751; MC/ET/V/462
      Nom, qualité: (M.) Penelle, Francois Jacques Romain (sieur de la varenne).
    - Inventaire après décès de Louise Aubert, veuve de Nicolas Patin., 7 octobre 1751; MC/ET/V/462
      Nom, qualité: (M.) Patin, Nicolas.
      inventaire après décès; Aubert, Louise; Patin, Nicolas
    - Succession, notoriete., 7 octobre 1751; MC/ET/V/462
      Nom, qualité: (Mme ou Mlle) Tridon, Anne.
      Nom, qualité: (M.) Pivain, Charles Philippe (bourgeois de Paris).
      Profession: greffier.
      Domicile: Pariis
    - Quittance., 8 octobre 1751; MC/ET/V/462
      Nom, qualité: (Mme ou Mlle) Godefroy, Marie Louise.
      Nom, qualité: (M.) Godefroy, Jean.
    - Apprentissage, métier tonnelier., 10 octobre 1751; MC/ET/V/462
      Nom, qualité: (M.) Mougin, Antoine.
      Nom, qualité: (M.) Depoilly, Nicolas.
      Profession: tonnelier (maître).
    - Procuration., 11 octobre 1751; MC/ET/V/462
      Nom, qualité: (M.) Behoys Des Rosiers, Nicolas Francois (chevalier).
      Profession: brigadier des gardes du corps.
      Domicile: Mantes.
      Nom, qualité: (Mme ou Mlle) Legaigneur, Marguerite Catherine.
    - Succession, dépôt de pieces., 12 octobre 1751; MC/ET/V/462
      Nom, qualité: (M.) Hespel de Loos, Joseph (écuyer).
      Domicile: Lille (flandre)
    - Succession, renonciation., 12 octobre 1751; MC/ET/V/462
      Nom, qualité: (M.) Testard, Pierre.
      Profession: peintre.
    - Bail, resiliation, maison, jardin., 14 octobre 1751; MC/ET/V/462
      Nom, qualité: (M.) Moynet, Francois.
      Nom, qualité: (M.) Mazoyer, Louis.
      Profession: jardinier fleuriste (maître).
      Nom, qualité: (Mme ou Mlle) Lebreton, Marie Therese.
    - Succession, dépôt de pieces., 14 octobre 1751; MC/ET/V/462
      Nom, qualité: (M.) Gueau de Fontenay, Louis Philippe.
      Profession: elu en l'election.
    - Bail, hotel, Paris, rue des Sts-Peres, petit Hotel de Pons., 15 octobre 1751; MC/ET/V/462
      Nom, qualité: (M.) Senecterre de, Henri Charles (comte).
      Domicile: Venise.
      Nom, qualité: (Mme ou Mlle) Bernard, Louise Heriette Madeeine (marquise de bastille).
      Nom, qualité: (M.) Lamoignon de, Chreten Guillaume (marquis de basville).
    - Rente, constitution., 17 octobre 1751; MC/ET/V/462
      Nom, qualité: (M.) Goujart, Jean Antoine.
      Nom, qualité: (Mme ou Mlle) Sifait, Marie Madeleine.
      Nom, qualité: (Mme ou Mlle) Laureau, Catherine.
      Profession: chandeliere (marchande).
      Nom, qualité: (M.) Beaumont de, Bernard.
      Profession: entrepreneur de batiment
    - Procès-verbal de description de meubles après l'interdiction de M. de Lacroixmoy de Villeguegano., 18 octobre 1751; MC/ET/V/462
      Nom, qualité: (M.) Lacroixmoy de Villeguegano, M. de.
      État civil: interdit.
      Domicile: Rennes
    - Inventaire après décès de Marie Jeanne Coueseau, épouse de Pierre Mangin., 19 octobre 1751; MC/ET/V/462
      inventaire après décès; Coueseau, Marie Jeanne; Mangin, Pierre
    - Procuration, depot., 20 octobre 1751; MC/ET/V/462
      Nom, qualité: (Mme ou Mlle) Ravel, Antoinette.
      Profession: religieuse.
      Domicile: Lyon, Sainte-Marie-des-Chaines.
      Nom, qualité: (Mme ou Mlle) Ravel, Marie.
      Nom, qualité: (M.) Testu, Francois (bourgeois de Paris).
    - Vente, fonds de boutique, Paris, rue Gallende., 21 octobre 1751; MC/ET/V/462
      Nom, qualité: (Mme ou Mlle) Guyon, Marie Francoise.
      Nom, qualité: (M.) Bernon, Gabriel.
      Profession: epiier droguiste (marchand).
      Nom, qualité: (M.) Bernon, Pierre.
      Profession: epicier droguiste (marchand).
    - Procuration., 21 octobre 1751; MC/ET/V/462
      Nom, qualité: (Mme ou Mlle) Guignard, Marie Jeanne.
      Nom, qualité: (M.) Pippereau de Bellevannes, Louis Jacques.
      Profession: regent de l faculte de medecine.
      Nom, qualité: (M.) Bidon.
      Profession: procureur en la sénéchaussee.
      Domicile: Riom
    - Succession, dépôt de pieces., 22 octobre 1751; MC/ET/V/462
      Nom, qualité: (Mme ou Mlle) Verel, Suzanne.
      Domicile: Beauvais.
      Nom, qualité: (M.) Louvet, Charles Edme (bourgeois de beauvais).
    - Rente viagere sur le roi, constitution., 22 octobre 1751; MC/ET/V/462
      Nom, qualité: (Mme ou Mlle) Regnard, Anne Louise.
      Nom, qualité: (M.) Georgeon, Pierre.
    - Rente viagere sur le roi, constitution., 22 octobre 1751; MC/ET/V/462
    - Rente viagere sur le roi, constitution., 22 octobre 1751; MC/ET/V/462
      Nom, qualité: (M.) Delarue, Francois (bourgeois de Paris).
    - Rente viagere sur le roi, constitution., 22 octobre 1751; MC/ET/V/462
      Nom, qualité: (M.) Badoulleau, Jacques.
      Nom, qualité: (Mme ou Mlle) Baudouin, Madeleine.
    - Rente viagere sur le roi, constitution., 22 octobre 1751; MC/ET/V/462
    - Rente viagere sur le roi, constitution., 22 octobre 1751; MC/ET/V/462
    - Rente viagere sur le roi, constitution., 22 octobre 1751; MC/ET/V/462
    - Rente viagere sur le roi, constitution., 22 octobre 1751; MC/ET/V/462
      Profession: marchand epicier.
    - Rente viagere sur le roi, constitution., 22 octobre 1751; MC/ET/V/462
    - Rente viagere sur le roi, constitution., 22 octobre 1751; MC/ET/V/462
    - Depot de pieces., 22 octobre 1751; MC/ET/V/462
      Domicile: Berne
    - Bail, maison, Paris, rue des Charites Saint-Denis ou Rue des Grands-Augus., 22 octobre 1751; MC/ET/V/462
      Nom, qualité: (Mme ou Mlle) Leclerc, Genevieve Elisabeth.
      Domicile: Arles.
      Nom, qualité: (M.) Maure, Honore.
      Profession: receveur des deniers.
      Nom, qualité: (M.) Belleteste, Jacques.
      Nom, qualité: (Mme ou Mlle) Champieux, Francois.
    - Quittance., 23 octobre 1751; MC/ET/V/462
      Nom, qualité: (M.) Chandelier, Christophe.
      Profession: marechal (compagnon).
      Nom, qualité: (M.) Maugin, Pierre.
    - Mariage., 24 octobre 1751; MC/ET/V/462
      Nom, qualité: (M.) Baillot, Jean.
      Nom, qualité: (Mme ou Mlle) Dourlan, Claude Catherine.
    - Succession, indemnite., 24 octobre 1751; MC/ET/V/462
      indemnité
    - Quittance., 25 octobre 1751; MC/ET/V/462
      Nom, qualité: (Mme ou Mlle) Philippe, Marie Francoise.
      Nom, qualité: (M.) La Chenay de, Charles.
      Profession: commissaire d'artillerie.
      Nom, qualité: (M.) Giot, Jean Francois (bourgeois de Paris)
    - Mariage., 30 octobre 1751; MC/ET/V/462
      Nom, qualité: (M.) Romerue, Aubin Marc.
      Profession: carrier.
      Domicile: Fontainebleau.
      Nom, qualité: (Mme ou Mlle) Walard, Marie Anne.
  - Minutes. 1751, novembre - décembre, novembre - décembre 1751; MC/ET/V/463
    - Mariage., 2 novembre 1751; MC/ET/V/463
      Nom, qualité: (M.) Joyeux, Louis.
      Nom, qualité: (Mme ou Mlle) Orry, Marie.
    - Succession, transport de droits., 4 novembre 1751; MC/ET/V/463
      Nom, qualité: (M.) Delanoy, Nicolas.
      Profession: marchand de laine.
      Domicile: Hautte-Epine (beauvais)
    - Bail, maison, Betabeau (aumale (picardie))., 4 novembre 1751; MC/ET/V/463
      Nom, qualité: (M.) Giboreau, Simon.
      Profession: batelier.
      Nom, qualité: (M.) Daire, Francois.
      Profession: valet de chambre.
    - Procuration, depot., 5 novembre 1751; MC/ET/V/463
      Nom, qualité: (M.) Tilly de Blaru de, Francois Hilaire.
      Domicile: Vernon.
      Nom, qualité: (M.) Cornet, Jacques Francois (bourgeois de Paris)
    - Bail, grange, dependance., 5 novembre 1751; MC/ET/V/463
      Nom, qualité: (M.) Caisne de, Germain.
      Nom, qualité: (M.) Fissard, Philippe.
      Nom, qualité: (Mme ou Mlle) Charpentier, Louise.
      Domicile: Clamart
    - Succession, transport de droits., 6 novembre 1751; MC/ET/V/463
      Nom, qualité: (M.) Lefort, Leonard.
      Profession: voiturier.
      Domicile: Valliere (busset (bourbonnais))
    - Inventaire après décès de Marie Françoise Cardon, épouse de Gabriel Dreux., 6 novembre 1751; MC/ET/V/463
      Nom, qualité: (Mme ou Mlle) Cardon, Marie Françoise.
      Nom, qualité: (M.) Dreux, Gabriel.
      Profession: apothicaire (marchand).
      inventaire après décès; Cardon, Marie Françoise; Dreux, Gabriel
    - Mariage., 7 novembre 1751; MC/ET/V/463
      Nom, qualité: (M.) Leverdier, Adrien.
      Profession: tailleur d'habits (marchand-md).
      Nom, qualité: (Mme ou Mlle) Mochee, Marie Francoise.
    - Succession, titre nouvel., 8 novembre 1751; MC/ET/V/463
      Nom, qualité: (M.) Delyon, Louis.
      Domicile: Arpajon
    - Rente viagere sur le roi, constitution., 8 novembre 1751; MC/ET/V/463
      Nom, qualité: (M.) Danre, Augustin Annibal (bourgeois de Paris)
    - Rente viagere sur le roi, constitution., 8 novembre 1751; MC/ET/V/463
      Nom, qualité: (Mme ou Mlle) Teissier, Madeleine.
    - Rente viagere sur le roi, constitution., 8 novembre 1751; MC/ET/V/463
      Nom, qualité: (M.) Teissier, Jean Pierre (bourgeois de Paris)
    - Rente viagere sur le roi, constitution., 8 novembre 1751; MC/ET/V/463
      Profession: receveur du grand bureau des pauvres (ancien).
    - Mariage., 8 novembre 1751; MC/ET/V/463
      Nom, qualité: (M.) Leguay, Etienne Jacques.
      Nom, qualité: (Mme ou Mlle) Mauger, Marie Claude.
    - Mariage., 8 novembre 1751; MC/ET/V/463
      Nom, qualité: (M.) Deguaye, Marc.
      Nom, qualité: (Mme ou Mlle) Bassaud, Francoise.
    - Main-levee., 10 novembre 1751; MC/ET/V/463
      Nom, qualité: (M.) Destrez de Marnoy, Christophe (seigneur de cheunille).
      Nom, qualité: (M.) Chabot, Charles (écuyer).
    - Procuration, depot., 10 novembre 1751; MC/ET/V/463
      Nom: (personne morale) Fabrique de Vaux-Sous-Aubigny.
      Nom, qualité: (M.) Boucher, Jacques (bourgeois de Paris)
    - Succession, quittance., 14 novembre 1751; MC/ET/V/463
      Nom, qualité: (M.) Haramboure, Pierre.
    - Convention., 15 novembre 1751; MC/ET/V/463
      Nom, qualité: (M.) Dubois, Claude.
      Nom, qualité: (M.) Remy, Pierre (bourgeois de Paris)
    - Rente, constitution., 15 novembre 1751; MC/ET/V/463
      Nom, qualité: (Mme ou Mlle) Delasson, Marie Charlotte.
      Nom, qualité: (M.) Dumont, Pierre Laurent.
      Profession: intéressé dans les affjires du roi.
      Nom, qualité: (M.) Sage, Annibal Prosper Auguste (bourgeois de Paris)
    - Succession, dépôt de pieces., 16 novembre 1751; MC/ET/V/463
      Nom, qualité: (Mme ou Mlle) Sabot, Marie Catherine.
      Domicile: Lyon.
      Nom, qualité: (M.) Bordes, Louis (écuyer).
    - Succession, renonciation., 18 novembre 1751; MC/ET/V/463
      Nom, qualité: (M.) Ozanne, Nicolas Andre.
    - Bail, appartement, Paris, rue Beauregard., 18 novembre 1751; MC/ET/V/463
      Nom, qualité: (M.) Varignon de, Michel.
    - Mariage., 18 novembre 1751; MC/ET/V/463
      Nom, qualité: (Mme ou Mlle) Dessouches, Francoise.
      Domicile: Montrouge
    - Depot de pieces., 19 novembre 1751; MC/ET/V/463
      Nom: (personne morale) Hopital General de Provins
    - Rente, reconstitution., 19 novembre 1751; MC/ET/V/463
      Nom, qualité: (M.) Jullien, Jean Pierre.
      Nom, qualité: (M.) Godefroy, Nicolas.
      Nom, qualité: (M.) Roussel, Pierre.
      Profession: boucher (marchand).
      Domicile: Rueil
    - Succession, dépôt de pieces., 20 novembre 1751; MC/ET/V/463
      Nom, qualité: (M.) Roux Deageant de, Claude Etienne (comte de morges).
      Profession: chevalier d'honneur au Parlement du Dauphiné.
      Domicile: Grenoble
    - Succession, dépôt de pieces., 21 novembre 1751; MC/ET/V/463
      Nom, qualité: (M.) Couillard Du Meseray, Jean.
      Domicile: Avranches (election)
    - Procuration, depot., 22 novembre 1751; MC/ET/V/463
      Nom, qualité: (M.) Dufau, Joseph (bourgeois de lectoure).
    - Rente viagere sur le roi, constitution., 23 novembre 1751; MC/ET/V/463
      Profession: receveur de la généralité de champagne.
    - Bail, maison, Paris, rue des Gravilliers., 25 novembre 1751; MC/ET/V/463
      Nom, qualité: (M.) Badoulleau, Jacques (bourgeois de Paris).
      Nom, qualité: (M.) Bordeaux, Charles (bourgeois de Paris).
    - Bail, maison, Paris, rue du Moulin., 25 novembre 1751; MC/ET/V/463
      Nom, qualité: (M.) Lahaye de, Marc (marquis).
      Nom, qualité: (M.) Ledoux, Jean Baptiste (écuyer).
    - Compte., 26 novembre 1751; MC/ET/V/463
      Nom, qualité: (M.) Dejax, Julien.
      Profession: etudiant en droit.
      Domicile: Brioude.
      Nom, qualité: (M.) Filiol Dit Paillart, Antoine.
    - Mariage., 26 novembre 1751; MC/ET/V/463
      Nom, qualité: (M.) Labarte, Jean Baptiste.
      Profession: tailleur pour femmes (maître).
      Nom, qualité: (Mme ou Mlle) Blondeau, Marie Elisabeth.
    - Vente, terre labourable, Breuil-le-Vert (clermont-en-Beauvaisis)., 27 novembre 1751; MC/ET/V/463
      Nom, qualité: (Mme ou Mlle) Barel, Francoise.
      Nom, qualité: (M.) Du Breuil, Antoine.
      Profession: officier du roi.
      Nom, qualité: (M.) Lobgois, Louis Charles.
      Profession: cavaretier.
      Domicile: Breuil-le-Vert
    - Fondation., 27 novembre 1751; MC/ET/V/463
      Nom, qualité: (M.) Rolin, Jean (écuyer).
      Nom: (personne morale) Eglise Notre-Dame de La Platriere A Lyon.
      Domicile: Lyon
    - Succession, quittance., 28 novembre 1751; MC/ET/V/463
      Nom, qualité: (Mme ou Mlle) Levasseur, Francoise.
      Domicile: Chaillot.
      Nom, qualité: (M.) Laffillier, Gilles.
      Domicile: Chaillot
    - Traite d'office, office d'huissier au chatelet., 1er décembre 1751; MC/ET/V/463
      Nom, qualité: (M.) Lefebvre, Vincent.
      Nom, qualité: (M.) Guichard, Pierre.
      Profession: praticien.
      Domicile: Fere-en-Tardenois
    - Succession, partage., 1er décembre 1751; MC/ET/V/463
      Nom, qualité: (M.) Grosteste, Rene.
    - Procuration, depot., 2 décembre 1751; MC/ET/V/463
      Nom: (personne morale) Abbaye Des Benedictines Anglaises de Pontoise.
    - Rente viagere sur le roi, constitution., 3 décembre 1751; MC/ET/V/463
      Nom, qualité: (Mme ou Mlle) Behee, Appoline Therese.
      Nom, qualité: (M.) Porlier, Jean.
      Profession: contrôleur du bois quarre
    - Rente viagere sur le roi, constitution., 3 décembre 1751; MC/ET/V/463
      Nom, qualité: (M.) Sauvage, Pierre Adrien (écuyer).
    - Rente viagere sur le roi, constitution., 3 décembre 1751; MC/ET/V/463
      Nom, qualité: (Mme ou Mlle) Regnault, Anne.
      Nom, qualité: (M.) Renou, Claude (bourgeois de Paris)
    - Rente viagere sur le roi, constitution., 3 décembre 1751; MC/ET/V/463
    - Rente viagere sur le roi, constitution., 3 décembre 1751; MC/ET/V/463
      Nom, qualité: (M.) Serein, Jean Francois.
      Profession: epicer (marchand).
    - Rente viagere sur le roi, constitution., 3 décembre 1751; MC/ET/V/463
      Nom, qualité: (Mme ou Mlle) Baudouin, Jeanne Therese.
      Nom, qualité: (M.) Richard, Jean Charles (bourgeois de Paris).
    - Rente viagere sur le roi, constitution., 3 décembre 1751; MC/ET/V/463
    - Rente viagere sur le roi, constitution., 3 décembre 1751; MC/ET/V/463
    - Testament., 5 décembre 1751; MC/ET/V/463
    - Mariage., 5 décembre 1751; MC/ET/V/463
      Nom, qualité: (M.) Ruddet de, Charles.
      Profession: tailleur d'habits (gardcon).
      Nom, qualité: (Mme ou Mlle) Jourdant, Louise.
    - Succession, dépôt de pieces., 6 décembre 1751; MC/ET/V/463
      Nom, qualité: (M.) Lezat de, Anne Henri.
      Domicile: Dunkerque
    - Delegation., 6 décembre 1751; MC/ET/V/463